臺灣士林地方法院刑事判決
                        　　　　　110年度審金訴字第521號
公  訴  人  臺灣士林地方檢察署檢察官
被      告  徐晨瀚



上列被告因詐欺等案件，經檢察官提起公訴（110 年度偵字第10
322 號、第12434號），因被告於準備程序中就被訴事實為有罪
之陳述，經告知簡式審判程序之旨，並聽取當事人之意見後，經
本院合議庭裁定由受命法官獨任進行簡式審判程序，判決如下：
    主  文
乙○○犯三人以上共同詐欺取財罪，處有期徒刑壹年，未扣案之犯
罪所得新臺幣貳仟元、OPPO廠牌行動電話壹支（IMEI碼：000000
000000000、000000000000000，含門號0000000000號SIM卡壹張
）均沒收，於全部或一部不能沒收或不宜執行沒收時，追徵其價
額；又犯三人以上共同詐欺取財罪，處有期徒刑壹年；又犯三人
以上共同詐欺取財未遂罪，處有期徒刑柒月，未扣案之OPPO廠牌
行動電話壹支（IMEI碼：000000000000000、000000000000000，
含門號0000000000 號SIM卡壹張）沒收，於全部或一部不能沒收
或不宜執行沒收時，追徵其價額。應執行有期徒刑壹年肆月。緩
刑貳年，並應依附記事項所載方式向丙○○支付損害賠償。
    事實及理由
一、程序部分
    按除被告所犯為死刑、無期徒刑、最輕本刑為3 年以上有期
    徒刑之罪或高等法院管轄第一審案件者外，於第一次審判期
    日前之準備程序進行中，被告先就被訴事實為有罪之陳述時
    ，審判長得告知被告簡式審判程序之旨，並聽取當事人、代
    理人、辯護人及輔佐人之意見後，裁定進行簡式審判程序，
    刑事訴訟法第273 條之1 第1 項定有明文。經核本案被告乙○○所犯係死刑、無期徒刑、最輕本刑為3 年以上有期徒刑以
    外之罪，其於準備程序中就被訴事實為有罪之陳述，經告知
    簡式審判程序之旨，並聽取公訴人、被告之意見後，本院合
    議庭爰依首揭規定，裁定由受命法官獨任進行簡式審判程序
    。是本案之證據調查，依同法第273 條之2 規定，不受同法
    第159 條第1 項、第161 條之2 、第161 條之3 、第163 條
    之1 ，及第164 條至170 條所規定證據能力認定及調查方式
    之限制，合先敘明。
二、本案犯罪事實及證據，除均引用檢察官起訴書之記載（如附
    件）外，另更正及補充如下：
  ㈠事實部分：
　1.起訴書犯罪事實欄一關於「乙○○於民國110 年3 月初，加入
    彭若彤、真實姓名年籍不詳之聊天軟體LINE自稱『趙昱成』、
    『瑞龍Rain』及其他不詳之人所組成之詐騙集團，渠等竟意圖
    為自己不法之所有，共同基於詐欺取財及洗錢之犯意聯絡，
    由乙○○擔任『搜簿手』，負責領取人頭帳戶提款卡後交付『車
    手』提領款項予上游詐騙集團成員，並所為下列犯行」之記
    載，應更正為「乙○○於民國110 年3 月8 日，在報紙上看到
    應徵業務之徵才廣告，透過電話及通訊軟體LINE（下稱LINE
    ）與真實姓名不詳、LINE暱稱『瑞龍Rain』（下稱『瑞龍Rain』
    ）之成年男子取得聯繫後，應允從事詐欺集團『取簿手』之工
    作，即與『瑞龍Rain』、彭若彤（所涉詐欺取財罪嫌，另由臺
    灣臺北地方法院審理中）、LINE暱稱『趙昱成』（下稱『趙昱
    成』）及其他真實姓名年籍不詳之成年詐欺集團成員，共同
    意圖為自己不法之所有，基於三人以上共同詐欺取財及洗錢
    之犯意聯絡，分別為下列犯行」。
　2.起訴書犯罪事實欄一、(一)第7 行所載「以店對店方式」，
    應更正為「以店到店方式」；第16至17行所載「110 年3 月
    10日上午7 時許」，應更正為「110 年3 月10日上午7 時57
    分許」。
　3.起訴書犯罪事實欄一、(二)第5 至6 行所載「台新國際商業
    銀行（下稱台新銀行）帳號000-00000000000000號帳戶」，
    應更正為「台新國際商業銀行（下稱台新銀行）帳號000000
    00000000號帳戶」；第11至12行所載「110 年3 月13日下午
    6 時40分許」，應更正為「110 年3 月13日下午6 時4 分許
    」。
  ㈡證據部分補充：被告乙○○於本院民國110 年10月18日準備程
    序及審理中所為之自白、內政部警政署反詐騙諮詢專線紀錄
    表。
三、論罪科刑
  ㈠按洗錢防制法於105 年12月28日修正公布，並於106 年6 月2
    8日生效施行（下稱新法），新法第14條第1 項之一般洗錢
    罪，祇須有第2 條各款所示行為之一，而以第3 條規定之特
    定犯罪作為聯結即為已足。另過去實務認為，行為人對犯特
    定犯罪所得之財物或利益作直接使用或消費之處分行為，或
    僅將自己犯罪所得財物交予其他共同正犯，祇屬犯罪後處分
    贓物之行為，非本條例所規範之洗錢行為，惟依新法規定，
    倘行為人意圖掩飾或隱匿特定犯罪所得來源，而將特定犯罪
    所得直接消費處分，甚或交予其他共同正犯予以隱匿，或由
    共同正犯以虛假交易外觀掩飾不法金流移動，即難認僅單純
    犯罪後處分贓物之行為，應仍構成新法第2 條第1 或2 款之
    洗錢行為（最高法院108 年度台上字第2057號、第2425號、
    第2402號判決意旨參照）。查本案被告與「瑞龍Rain」、彭
    若彤、「趙昱成」及其他不詳詐欺集團成員對告訴人丙○○所
    為，係構成刑法第339 條之4 第1 項第2 款加重詐欺取財罪
    ，為最輕本刑6 月以上有期徒刑以上之罪，屬洗錢防制法第
    3 條第1 款所稱特定犯罪，而被告領取裝有被害人丁○○遭詐
    騙而寄送之裝有其臺灣中小企業銀行帳戶提款卡之包裹後，
    將之交予詐欺集團車手彭若彤，使其得以將告訴人丙○○受騙
    匯入上開帳戶之款項提領，並轉交予其他詐欺集團成員而上
    繳詐欺集團，以掩飾、隱匿該特定犯罪所得之來源、去向及
    所在，揆諸上開說明，自非單純犯罪後處分贓物之與罰後行
    為，而該當洗錢防制法第2 條第2 款所指之洗錢行為無訛。
  ㈡核被告就起訴書犯罪事實欄一、(一)所載共同詐取被害人丁○○提款卡之行為，係犯刑法第339 條之4 第1 項第2 款之三
    人以上共同詐欺取財罪；就起訴書犯罪事實欄一、(一)所載
    共同詐取告訴人丙○○金錢之行為，係犯刑法第339 條之4 第
    1 項第2 款之三人以上共同詐欺取財罪、洗錢防制法第14條
    第1 項之洗錢罪；就起訴書犯罪事實欄一、(二)所載共同詐
    取告訴人甲○○提款卡而未遂之行為，則係犯刑法第339 條之
    4 第2 項、第1 項第2 款之三人以上共同詐欺取財未遂罪。
    被告與「瑞龍Rain」、彭若彤、「趙昱成」及其他不詳之詐
    欺集團成員間，就上開犯行，皆互有犯意聯絡，並分工合作
    、互相利用他人行為以達犯罪目的及行為分擔，均應論以共
    同正犯。
  ㈢又被告就詐取告訴人丙○○金錢之行為，係以一行為同時觸犯
    三人以上共同詐欺取財罪及一般洗錢罪，為想像競合犯，應
    依刑法第55條規定，從較重之三人以上共同詐欺取財罪處斷
    。
  ㈣被告本案所犯3 次加重詐欺取財犯行，雖犯罪時間相近，但
    被害人不同，侵害財產法益有異，時空上並非無從區隔，在
    刑法評價上各具獨立性，且非經立法預設其本質係具持續實
    行之複次作為特徵予以特別歸類，使成獨立犯罪構成要件之
    行為態樣，依社會通念難認係出於一次犯意之決定，又非屬
    一個行為之持續動作，自難認被告成立接續犯包括一罪或想
    像競合犯；是被告所犯如起訴書犯罪事實欄一、㈠所示2 次
    三人以上共同詐欺取財犯行及如起訴書犯罪事實欄一、(二)
    所示1 次三人以上共同詐欺取財未遂犯行，犯意各別，行為
    互殊，應予分論併罰。公訴意旨認被告就起訴書犯罪事實欄
    一、(一)所示詐取被害人丁○○之提款卡、告訴人丙○○之金錢
    之行為，僅成立一加重詐欺取財罪，容有誤會，併此敘明。
  ㈤被告就如起訴書犯罪事實欄一、(二)所示犯行，業由詐欺集
    團其他共犯著手於詐欺行為之實行，惟因告訴人甲○○發覺受
    騙，即時向銀行註銷帳戶並報警處理，警方並於被告前去領
    取裝有告訴人甲○○遭騙寄送之提款卡之包裹時，當場將被告
    逮捕，致被告未能成功領取，為未遂犯，爰依刑法第25條第
    2 項規定減輕其刑。
  ㈥又按想像競合犯之處斷刑，本質上係「刑之合併」，其所謂
    從一重處斷，乃將想像競合犯組成之評價上數罪，合併為科
    刑一罪，其所對應之刑罰，亦合併其評價上數罪之數法定刑
    ，而為一個處斷刑。易言之，想像競合犯侵害數法益者皆成
    立犯罪，論罪時必須輕、重罪併舉論述，同時宣告所犯各罪
    名，包括各罪有無加重、減免其刑之情形，亦應說明論列，
    量刑時併衡酌輕罪部分量刑事由，評價始為充足，然後依刑
    法第55條規定「從一重處斷」，非謂對於其餘各罪可置而不
    論。因此，法院決定處斷刑時，雖以其中最重罪名之法定刑
    ，做為裁量之準據，惟於裁量其輕重時，仍應將輕罪合併評
    價在內。本案被告於偵查中供承如起訴書犯罪事實欄一、(
    一)所載詐取告訴人丙○○金錢後之洗錢犯行，復於本院審理
    時自白犯罪，依洗錢防制法第16條第2 項「犯前2 條之罪，
    在偵查或審判中自白者，減輕其刑」之規定，原應減輕其刑
    ，惟其所犯一般洗錢罪係屬想像競合犯其中之輕罪，而被告
    上開詐取告訴人丙○○金錢之犯行係從一重之共同加重詐欺取
    財罪處斷，故就此部分想像競合輕罪得減刑部分，依上開說
    明，由本院於後述依刑法第57條量刑時，一併衡酌該部分減
    輕其刑事由，附此敘明。 
  ㈦爰以行為人之責任為基礎，審酌被告正值壯年，不思循正當
    途徑賺取金錢，竟加入詐欺集團擔任取簿手之工作，利用告
    訴人、被害人一時不察、陷於錯誤，以起訴書犯罪事實欄一
    所載方式進行詐騙，造成告訴人、被害人之財產損失，不僅
    漠視他人財產權，更製造金流斷點，影響財產交易秩序，亦
    徒增檢警機關追查集團上游成員真實身分之難度，犯罪所生
    危害非輕，實屬不該，衡以其犯後始終坦承犯行，尚有悔意
    ，並與到庭之告訴人丙○○達成調解，願以分期給付方式賠償
    其新臺幣（下同）3 萬元予告訴人丙○○，此有本院110 年度
    審附民移調字第131號調解筆錄附卷可考，足見其犯後態度
    良好，至被害人丁○○、告訴人甲○○部分，則因渠等未到庭而
    無法商談和解事宜，復參酌被告之素行（見卷附臺灣高等法
    院被告前案紀錄表之記載）、犯罪之動機、目的、手段、所
    生危害、於本案之分工及參與程度、獲取之利益（詳後沒收
    部分），及其自陳高中肄業之教育智識程度、目前待業中、
    單身、尚須扶養父母之家庭生活經濟狀況（見本院110年度
    審金訴字第521號卷【下稱本院卷】第52頁）等一切情狀，
    就被告所犯前開3 罪，分別量處如主文所示之刑。
　㈧再審酌數罪併罰之定應執行刑，係出於刑罰經濟與責罰相當
    之考量，並非予以犯罪行為人或受刑人不當之利益，為一種
    特別的量刑過程，相較於刑法第57條所定科刑時應審酌之事
    項，係對一般犯罪行為之裁量。而定應執行刑之宣告，乃對
    犯罪行為人本身及所犯各罪之總檢視，除應考量行為人所犯
    數罪反應出之人格特性，並應權衡審酌行為人之責任與整體
    刑法目的及相關刑事政策，在量刑權之法律拘束性原則下，
    依刑法第51條第5 款規定，採限制加重原則，資為量刑自由
    裁量權之外部界限，並應受法秩序理念規範之比例原則、平
    等原則、責罰相當原則、重複評價禁止原則等自由裁量權之
    內部抽象價值要求界限之支配，以使輕重得宜，罰當其責，
    俾符合法律授與裁量權之目的，以區別數罪併罰與單純數罪
    之不同，兼顧刑罰衡平原則。故定應執行刑時，除仍應就各
    別刑罰規範之目的、輕重罪間體系之平衡、整體犯罪非難評
    價，為綜合判斷外，尤須參酌上開實現刑罰公平性，以杜絕
    僥倖、減少犯罪之立法意旨，為妥適之裁量。本院衡酌被告
    所為3 次加重詐欺取財犯行係於110 年3 月10日、13日所實
    施，乃於短時間內反覆實施，而其雖侵害數告訴人及被害人
    之財產法益，然其實際上所從事者，僅係領取被害人丁○○遭
    詐騙之提款卡供詐欺集團詐騙告訴人丙○○財物使用，且未成
    功取得告訴人甲○○遭詐騙之提款卡，其責任非難重複程度較
    高，如以實質累加之方式定應執行刑，處罰之刑度恐將超過
    其行為之不法內涵與罪責程度，爰基於罪責相當之要求，於
    刑法第51條第5 款所定之外部性界限內，綜合評價各罪類型
    、關係、法益侵害之整體效果，考量犯罪人個人特質，及以
    比例原則、平等原則、責罰相當原則、重複評價禁止原則為
    內涵之內部性界限，為適度反應被告整體犯罪行為之不法與
    罪責程度及對其施以矯正之必要性，而就被告所犯上開3 罪
    所處之刑，定其應執行刑如主文所示。
  ㈨末查被告未曾因故意犯罪受有期徒刑以上刑之宣告，有前開
    被告前案紀錄表為憑，其因一時失慮，致罹刑典，所為固屬
    不當，惟其事後已坦承犯行，並與告訴人丙○○達成調解，願
    以如附記事項所示方式分期賠償告訴人3萬元，已如前述，
    堪信其經此偵審程序及刑之宣告後，當已知所警惕，本院因
    認前開對被告所宣告之刑以暫不執行為適當，爰依刑法第74
    條第1 項第1 款之規定併諭知緩刑2 年，以啟自新；另為兼
    顧告訴人之權益保障，爰參酌被告與告訴人間之調解內容，
    依刑法第74條第2 項第3 款規定，附加緩刑條件如附記事項
    所示。又倘被告違反前開緩刑條件，且情節重大，足認原宣
    告之緩刑難收其預期效果，而有執行刑罰之必要時，檢察官
    得依刑法第75條之1 第1 項第4 款規定撤銷其緩刑之宣告，
    併予敘明。
四、沒收部分
　㈠按供犯罪所用、犯罪預備之物或犯罪所生之物，屬於犯罪行
    為人者，得沒收之；其沒收，於全部或一部不能沒收或不宜
　　執行執行沒收時，追徵其價額，刑法第38條第2 項前段、第
　　4 項定有明文。查被告與「瑞龍Rain」聯繫領取本案提款卡
    包裹之事宜，係使用其所有之OPPO廠牌行動電話1 支（IMEI
    碼：000000000000000、000000000000000，含門號00000000
    00號SIM卡1張），且現仍在其持有中乙節，業據被告供明在
    卷（見本院卷第51頁），並有警方所翻拍之被告前開行動電
    話內與「瑞龍Rain」之LINE訊息相片在卷可佐（見110年度
    偵字第12434 號卷第57至71頁），足見該支行動電話乃被告
    共犯詐取被害人丁○○、告訴人甲○○之提款卡所用之物，既未
    扣案，應依刑法第38條第2 項前段、第4 項規定，於被告所
    犯前開主文項下宣告沒收，並於全部或一部不能沒收或不宜
    執行沒收時，追徵其價額。
　㈡次按犯罪所得，屬於犯罪行為人者，沒收之；前二項之沒收
    ，於全部或一部不能沒收或不宜執行沒收時，追徵其價額；
    刑法第38條之1 第1 項前段、第3 項定有明文。任何人都不
    得保有犯罪所得，為基本法律原則，犯罪所得之沒收或追徵
    ，在於剝奪犯罪行為人之實際犯罪所得（原物或其替代價值
    利益），使其不能坐享犯罪之成果，以杜絕犯罪誘因，可謂
    對抗、防止經濟、貪瀆犯罪之重要刑事措施，性質上屬類似
    不當得利之衡平措施，著重所受利得之剝奪。然苟無犯罪所
    得，自不生利得剝奪之問題，固不待言，至二人以上共同犯
    罪，關於犯罪所得之沒收或追徵，倘個別成員並無犯罪所得
    ，且與其他成員對於所得亦無事實上之共同處分權時，同無
    利得可資剝奪，特別在集團性或重大經濟、貪污犯罪，不法
    利得龐大，一概採取絕對連帶沒收或追徵，對未受利得之共
    同正犯顯失公平。有關共同正犯犯罪所得之沒收或追徵，最
    高法院向採之共犯連帶說，業於104 年8 月11日之104 年度
    第13次刑事庭會議決議不再援用，並改採沒收或追徵應就各
    人所分得者為之等見解。倘若共同正犯各成員內部間，對於
    不法利得分配明確時，自應依各人實際分配所得沒收；至共
    同正犯各成員對於不法利得享有共同處分權限時，則應負共
    同沒收之責。經查：
  1.被告就其本案詐取被害人丁○○提款卡之犯行所獲取之報酬為
    2,000元，業據被告供承在卷（見110年度偵字第12434 號卷
    第14頁、110年度偵字第10322號卷第113頁、本院卷第52頁
    ），既為被告之犯罪所得，且未扣案，亦未合法發還被害人
    ，復查無過苛調節情形，應依刑法第38條之1 第1 項前段、
    第3 項規定，於其所犯該次罪刑項下諭知沒收，並於全部或
    一部不能沒收或不宜執行沒收時，追徵其價額。至於被告就
    共同詐欺告訴人丙○○金錢、詐取告訴人甲○○之犯行，依卷內
    資料，並無證據證明其就此等部分另有獲取利益或報酬，自
    無庸宣告沒收犯罪所得或追徵價額。
  2.又洗錢防制法第18條第1 項固規定：「犯第十四條之罪，其
    所移轉、變更、掩飾、隱匿、收受、取得、持有、使用之財
    物或財產上利益，沒收之；犯第十五條之罪，其所收受、持
    有、使用之財物或財產上利益，亦同」，然並未有「不問屬
    於犯罪行為人與否均沒收」之明文，自仍以屬於被告所有者
    為限，始應予沒收。查被告除取得前開犯罪所得作為報酬外
    ，詐欺集團自被害人丁○○、告訴人丙○○處所詐得之提款卡及
    金錢均不在被告實際支配持有當中，被告既不具所有權及事
    實上管領權，依法自無從對其宣告沒收，附此說明。
  ㈢扣案告訴人甲○○遭詐騙之台新銀行帳戶提款卡1 張，因被告
    於領取時即當場為警查獲，並未實際取得該提款卡，自非屬
    被告之犯罪所得，故不予宣告沒收；另扣案之寄物櫃密碼單
    1 紙，則與本案犯罪事實無關，業據被告供明在卷（見本院
    卷第51頁），亦不予宣告沒收，併此敘明。
五、不另為無罪諭知部分
    公訴意旨固認被告就如起訴書犯罪事實欄一、(二)所示詐取
    告訴人甲○○之台新銀行帳戶提款卡之犯行，係與「瑞龍Rain
    」、彭若彤、「趙昱成」及其他不詳之詐欺集團成員，共同
    基於掩飾與隱匿詐欺所得去向之洗錢犯意聯絡所為，且已著
    手於犯罪行為之實行而未生洗錢之犯罪結果，亦涉犯洗錢防
    制法第14條第2 項、第1 項之洗錢未遂罪嫌等語。惟查，本
    件被告於起訴書犯罪事實欄一、(二)所載時地，領取裝有告
    訴人甲○○遭詐騙之上開帳戶提款卡之包裹時，其過程既在警
    方主導及監控之下進行，且當場為警查獲並扣案，被告既未
    實際領得該提款卡，且無從將提款卡交予詐欺集團其他成員
    作為掩飾或隱匿詐欺所得去向使用，自難謂其等已著手於洗
    錢犯罪行為之實行，即難論以洗錢防制法第14條第2 項、第
    1 項之洗錢未遂罪。依上說明，被告此部分本應為無罪之諭
    知，惟公訴意旨認被告此部分犯行與上述經本院認定為有罪
    之犯行部分，屬想像競合裁判上之一罪關係，爰不另為無罪
    之諭知。
據上論斷，應依刑事訴訟法第273 條之1 第1 項、第299 條第1
項前段、第310 條之2 、第454 條第2 項，洗錢防制法第14條第
1 項，刑法第11條前段、第28條、第339 條之4 第1 項第2 款、
第2 項、第55條、第51條第5 款、第74條第1 項第1 款、第2 項
第3 款、第38條第2 項前段、第4 項、第38條之1 第1 項前段、
第3 項，刑法施行法第1 條之1 第1 項，判決如主文。
本案經檢察官戊○○提起公訴，檢察官江玟萱到庭執行職務。
中    華    民    國    110   年    11    月    12    日
                  刑事第九庭法  官  陳秀慧
以上正本證明與原本無異。
如不服本判決應於收受送達後20日內，向本院提出上訴書狀，並
應敘述具體理由。其未敘述上訴理由者，應於上訴期間屆滿後20
日內向本院補提理由書（均須按他造當事人之人數附繕本）「切
勿逕送上級法院」。若因疫情而遲誤不變期間，得向法院聲請回
復原狀。
                            書記官  陳建宏
中　　華　　民　　國　  110 　年　　11　　月　　12　　日

附錄本案論罪科刑法條全文：
洗錢防制法第2 條
本法所稱洗錢，指下列行為：
一、意圖掩飾或隱匿特定犯罪所得來源，或使他人逃避刑事追訴
    ，而移轉或變更特定犯罪所得。
二、掩飾或隱匿特定犯罪所得之本質、來源、去向、所在、所有
    權、處分權或其他權益者。
三、收受、持有或使用他人之特定犯罪所得。

洗錢防制法第14條
有第二條各款所列洗錢行為者，處7 年以下有期徒刑，併科新臺
幣5 百萬元以下罰金。
前項之未遂犯罰之。
前二項情形，不得科以超過其特定犯罪所定最重本刑之刑。

中華民國刑法第339條之4
犯第339 條詐欺罪而有下列情形之一者，處1 年以上7 年以下有
期徒刑，得併科1 百萬元以下罰金：
一、冒用政府機關或公務員名義犯之。
二、三人以上共同犯之。
三、以廣播電視、電子通訊、網際網路或其他媒體等傳播工具，
    對公眾散布而犯之。
前項之未遂犯罰之。 

附記事項：
乙○○應向丙○○支付新臺幣（下同）參萬元，履行方式為：自民國
一一０年十一月二十五日起，按月於每月二十五日前，匯款伍仟
元至乙○○指定之兆豐國際商業帳戶（戶名、帳號如本院110 年度
審附民移調字第131號調解筆錄附件所示），至全部清償完畢為
止，如有一期未履行，視為全部到期。 

附件
臺灣士林地方檢察署檢察官起訴書
                                    110年度偵字第10322號
                                    110年度偵字第12434號
　　被　　　告　乙○○　男　40歲（民國00年0月00日生）
　　　　　　　　　　　　住苗栗縣頭份市流東7號
　　　　　　　　　　　　居新北市○○區○○路000號
　　　　　　　　　　　　國民身分證統一編號：Z000000000號
上列被告因詐欺等案件，已經偵查終結，認應提起公訴，茲將犯
罪事實及證據並所犯法條分敘如下：
　　　　犯罪事實
一、乙○○於民國110年3月初，加入彭若彤、真實姓名年籍不詳之聊
    天軟體Line自稱「趙昱成」、「瑞龍Rain」及其他不詳之人
    所組成之詐騙集團，渠等竟意圖為自己不法之所有，共同基
    於詐欺取財及洗錢之犯意聯絡，由乙○○擔任「搜簿手」，負
    責領取人頭帳戶提款卡後交付「車手」提領款項予上游詐騙
    集團成員，並所為下列犯行：
（一）詐騙集團某成員於110年3月初，透過聊天軟體Line（下稱
      Line）向丁○○佯稱：可提供家庭代工，惟須先將銀行提款
      卡變更為指定密碼後再寄出云云，致丁○○陷於錯誤，依指
      示變更其申用之臺灣中小企業銀行（下稱臺企銀行）帳號
      000-00000000000號帳戶提款密碼，並於110年3月8日下午
      9時許，在桃園市○鎮區○○路000號統一超商寶勇門市，以
      店對店方式，將該銀行帳戶提款卡，寄送至臺北市○○區○○
      路00號1樓統一超商大饌門市；復由該詐騙集團某成員於1
      10年3月9日某時許，佯裝係丙○○友人，並撥打電話向丙○○
      佯稱：其最近手頭不方便，願能商借款項云云，致丙○○陷
      於錯誤，於110年3月10日下午3時40分許及同日下午4時36
      分許，以網路銀行及提款機，各匯款新臺幣（下同）5萬
      元、3萬元至丁○○上開臺企銀行帳戶內；「瑞龍Rain」、
      「趙昱成」得知上開臺企銀行提款卡已寄至大饌門市及詐
      騙款項匯入該銀行帳戶內後，即由「瑞龍Rain」透過Line
      指示乙○○於110年3月10日上午7時許，至大饌門市領取上
      開臺灣企銀提款卡，江若彤（江若彤涉嫌該部分詐欺案件
      ，業經臺灣臺北地方檢察署以110年度少連偵字第129號、
      110年度偵字第19880號追加起訴）則透過Line依「趙昱成
      」指示於110年3月10日上午8時18分許，前往臺北市○○○路
      00號1樓前，向乙○○拿取上開臺灣企銀提款卡後，經給付
      乙○○工作報酬2,000元，復由「趙昱成」告知其提款密碼
      ，於110年3月10日下午4時9分許至同日下午4時45分許止
      ，在臺北市○○區○○街00號46號統一超商新廈門市，陸續提
      領2萬0,005元、2萬0,005元、1萬0,005元、2萬0,005元、
      9,005元，並前往指定地點，將該等款項交付予上游不詳
      之詐欺騙集團成員，渠等以此方式詐騙丙○○財物及隱匿詐
      欺犯罪所得去向。
（二）該詐騙集團某成員於110年3月間，透過臉書及Line向甲○○
      佯稱：可提供家庭代工，惟須寄出提款卡以供匯入薪資及
      公司採買云云，致甲○○陷於錯誤，在臺南市○○區○○○路0段
      0000號統一超商六發門市，以同前開方式，將其申用之台
      新國際商業銀行（下稱台新銀行）帳號000-000000000000
      00號帳戶之提款卡，寄送至臺北市○○區○○○路0段000號統
      一超商雄強門市；「瑞龍Rain」得知上開台新銀行提款卡
      寄至雄強門市後，即指示乙○○前往該門市領取上開台新銀
      行提款卡，惟甲○○事後聽聞友人陳述家庭代工都是詐騙行
      為，即向台新銀行註銷上開台新銀行帳戶，並報警處理，
      為警於110年3月13日下午6時40分許，在上開雄強門市查
      獲徐晨翰領取上開台新銀行提款卡，並扣該提款卡1張、
      寄物櫃密碼單1紙等物，致上開台新銀行帳戶未能作為詐
      騙集團詐騙他人財物存、匯、轉、提款項使用而未遂。
二、案經丙○○、甲○○訴由新北市政府警察局板橋分局、臺北市政
    府警察局南港分局報告偵辦。
　　　　證據並所犯法條
一、證據清單及待證事實：
編號 證據名稱 待證事實 1 被告乙○○於警詢及偵查中之自白 證明被告上開犯罪事實。 2 告訴人丙○○於警詢之指訴 證明告訴人丙○○接獲詐騙集團來電詐騙並各匯款5萬元、3萬元至證人丁○○上開臺企銀行帳戶內之事實。 3 告訴人甲○○於警詢之指訴 證明告訴人甲○○透過Line遭詐騙集團詐騙並寄出上開台新銀行提款卡給詐騙集團之事實。 4 證人即同案被告彭若彤於警詢及偵查中之證述 證明證人即同案被告彭若彤依「趙昱成」指示於110年3月10日上午8時18分許，前往臺北市○○○路00號1樓前，向被告拿取上開臺灣企銀提款卡，經給付被告報酬2,000元後，持該提款卡提領上開現金，並前往指定地點，將該等款項交付予上游詐欺騙集團成員之事實。 5 證人丁○○於警詢之證述 證明告訴人丁○○透過Line遭詐騙集團詐騙並寄出上開臺企銀行提款卡給詐騙集團之事實。 6 臺北市政府警察局南港分局扣押筆錄、扣押物品目錄表各1份、查獲現場照片4張 證明被告於110年3月13日下午6時40分許，在雄強門市，領取告訴人甲○○上開台新銀行提款卡之事實。 7 臺企銀行存款交易明細查詢單、網路銀行交易資料、中國信託銀行自動櫃員機交易明細表各1份 證明告訴人丙○○遭詐騙集團詐騙並匯款至證人丁○○上開臺企銀行帳戶內之事實。 8 1.被告與「瑞龍Rain」之Line聊天紀錄1份 2.證人丁○○與詐騙集團之Line聊天紀錄1份 1.證明被告接受「瑞龍Rain」指示分別於110年3月10日、同年3月13日，前往大饌門市及雄強門市，領拿上開臺企銀行、台新銀行提款卡之事實。 2.證明證人丁○○遭詐騙集團詐騙並交付其上開臺企銀行提款卡之事實。 9 110年3月10日統一超商 大饌門市監視器翻拍畫 面3張  證明被告於110年3月10日上午7時許，至大饌門市領取上開臺灣企銀提款卡之事實。 
二、核被告乙○○如犯罪事實（一）所為，係犯刑法第339條之4第
    1項第2款之3人以上共同犯詐欺取財、洗錢防制法第14條第1
    項之洗錢等罪嫌；核被告如犯罪事實（二）所為，係犯刑法
    第339條之4第2項、第1項第2款之3人以上共同犯詐欺取財未
    遂、洗錢防制法第14條第2項、第1項之洗錢未遂等罪嫌。被
    告與彭若彤、「趙昱成」、「瑞龍Rain」及其他不詳之人間
    有犯意聯絡及行為分擔，請論以共同正犯。又被告係以一行
    為同時觸犯以3人以上共同犯詐欺取財及洗錢等罪，請依刑
    法第55條之規定，從一重論以3人以上共同犯詐欺取財罪。再
    被告上開2次以3人以上共同犯詐欺取財犯行，犯意各別，行
    為互殊，請分論併罰。另被告之犯罪所得，請依刑法第38條
    之1第1項規定宣告沒收；如全部或一部不能沒收或不宜執行
    沒收時，請依同條第3項規定，追徵其價額。
三、依刑事訴訟法第251條第1項提起公訴。
　　此　致
臺灣臺北地方法院
中　　華　　民　　國　 110　　年　　8 　　月　　26　日
　　　　　　　　　　　　　　　檢 察 官   戊 ○ ○
本件正本證明與原本無異
中　　華　　民　　國　 110　　年　　9 　　月　  7   日
                              書 記 官   洪 永 宏
參考法條：
中華民國刑法第339條之4
犯第 339 條詐欺罪而有下列情形之一者，處 1 年以上 7 年以
下有期徒刑，得併科 1 百萬元以下罰金：
一、冒用政府機關或公務員名義犯之。
二、三人以上共同犯之。
三、以廣播電視、電子通訊、網際網路或其他媒體等傳播工具，
    對公眾散布而犯之。
前項之未遂犯罰之。
洗錢防制法第14條
有第二條各款所列洗錢行為者，處 7 年以下有期徒刑，併科新
臺幣 5 百萬元以下罰金。
前項之未遂犯罰之。
前二項情形，不得科以超過其特定犯罪所定最重本刑之刑。

附件
臺灣士林地方檢察署檢察官起訴書
                                    110年度偵字第10322號
                                    110年度偵字第12434號
　　被　　　告　乙○○　男　40歲（民國00年0月00日生）
　　　　　　　　　　　　住苗栗縣頭份市流東7號
　　　　　　　　　　　　居新北市○○區○○路000號
　　　　　　　　　　　　國民身分證統一編號：Z000000000號
上列被告因詐欺等案件，已經偵查終結，認應提起公訴，茲將犯
罪事實及證據並所犯法條分敘如下：
　　　　犯罪事實
一、乙○○於民國110年3月初，加入彭若彤、真實姓名年籍不詳之聊
    天軟體Line自稱「趙昱成」、「瑞龍Rain」及其他不詳之人
    所組成之詐騙集團，渠等竟意圖為自己不法之所有，共同基
    於詐欺取財及洗錢之犯意聯絡，由乙○○擔任「搜簿手」，負
    責領取人頭帳戶提款卡後交付「車手」提領款項予上游詐騙
    集團成員，並所為下列犯行：
（一）詐騙集團某成員於110年3月初，透過聊天軟體Line（下稱
      Line）向丁○○佯稱：可提供家庭代工，惟須先將銀行提款
      卡變更為指定密碼後再寄出云云，致丁○○陷於錯誤，依指
      示變更其申用之臺灣中小企業銀行（下稱臺企銀行）帳號
      000-00000000000號帳戶提款密碼，並於110年3月8日下午
      9時許，在桃園市○鎮區○○路000號統一超商寶勇門市，以
      店對店方式，將該銀行帳戶提款卡，寄送至臺北市○○區○○
      路00號1樓統一超商大饌門市；復由該詐騙集團某成員於1
      10年3月9日某時許，佯裝係丙○○友人，並撥打電話向丙○○
      佯稱：其最近手頭不方便，願能商借款項云云，致丙○○陷
      於錯誤，於110年3月10日下午3時40分許及同日下午4時36
      分許，以網路銀行及提款機，各匯款新臺幣（下同）5萬
      元、3萬元至丁○○上開臺企銀行帳戶內；「瑞龍Rain」、
      「趙昱成」得知上開臺企銀行提款卡已寄至大饌門市及詐
      騙款項匯入該銀行帳戶內後，即由「瑞龍Rain」透過Line
      指示乙○○於110年3月10日上午7時許，至大饌門市領取上
      開臺灣企銀提款卡，江若彤（江若彤涉嫌該部分詐欺案件
      ，業經臺灣臺北地方檢察署以110年度少連偵字第129號、
      110年度偵字第19880號追加起訴）則透過Line依「趙昱成
      」指示於110年3月10日上午8時18分許，前往臺北市○○○路
      00號1樓前，向乙○○拿取上開臺灣企銀提款卡後，經給付
      乙○○工作報酬2,000元，復由「趙昱成」告知其提款密碼
      ，於110年3月10日下午4時9分許至同日下午4時45分許止
      ，在臺北市○○區○○街00號46號統一超商新廈門市，陸續提
      領2萬0,005元、2萬0,005元、1萬0,005元、2萬0,005元、
      9,005元，並前往指定地點，將該等款項交付予上游不詳
      之詐欺騙集團成員，渠等以此方式詐騙丙○○財物及隱匿詐
      欺犯罪所得去向。
（二）該詐騙集團某成員於110年3月間，透過臉書及Line向甲○○
      佯稱：可提供家庭代工，惟須寄出提款卡以供匯入薪資及
      公司採買云云，致甲○○陷於錯誤，在臺南市○○區○○○路0段
      0000號統一超商六發門市，以同前開方式，將其申用之台
      新國際商業銀行（下稱台新銀行）帳號000-000000000000
      00號帳戶之提款卡，寄送至臺北市○○區○○○路0段000號統
      一超商雄強門市；「瑞龍Rain」得知上開台新銀行提款卡
      寄至雄強門市後，即指示乙○○前往該門市領取上開台新銀
      行提款卡，惟甲○○事後聽聞友人陳述家庭代工都是詐騙行
      為，即向台新銀行註銷上開台新銀行帳戶，並報警處理，
      為警於110年3月13日下午6時40分許，在上開雄強門市查
      獲徐晨翰領取上開台新銀行提款卡，並扣該提款卡1張、
      寄物櫃密碼單1紙等物，致上開台新銀行帳戶未能作為詐
      騙集團詐騙他人財物存、匯、轉、提款項使用而未遂。
二、案經丙○○、甲○○訴由新北市政府警察局板橋分局、臺北市政
    府警察局南港分局報告偵辦。
　　　　證據並所犯法條
一、證據清單及待證事實：
編號 證據名稱 待證事實 1 被告乙○○於警詢及偵查中之自白 證明被告上開犯罪事實。 2 告訴人丙○○於警詢之指訴 證明告訴人丙○○接獲詐騙集團來電詐騙並各匯款5萬元、3萬元至證人丁○○上開臺企銀行帳戶內之事實。 3 告訴人甲○○於警詢之指訴 證明告訴人甲○○透過Line遭詐騙集團詐騙並寄出上開台新銀行提款卡給詐騙集團之事實。 4 證人即同案被告彭若彤於警詢及偵查中之證述 證明證人即同案被告彭若彤依「趙昱成」指示於110年3月10日上午8時18分許，前往臺北市○○○路00號1樓前，向被告拿取上開臺灣企銀提款卡，經給付被告報酬2,000元後，持該提款卡提領上開現金，並前往指定地點，將該等款項交付予上游詐欺騙集團成員之事實。 5 證人丁○○於警詢之證述 證明告訴人丁○○透過Line遭詐騙集團詐騙並寄出上開臺企銀行提款卡給詐騙集團之事實。 6 臺北市政府警察局南港分局扣押筆錄、扣押物品目錄表各1份、查獲現場照片4張 證明被告於110年3月13日下午6時40分許，在雄強門市，領取告訴人甲○○上開台新銀行提款卡之事實。 7 臺企銀行存款交易明細查詢單、網路銀行交易資料、中國信託銀行自動櫃員機交易明細表各1份 證明告訴人丙○○遭詐騙集團詐騙並匯款至證人丁○○上開臺企銀行帳戶內之事實。 8 1.被告與「瑞龍Rain」之Line聊天紀錄1份 2.證人丁○○與詐騙集團之Line聊天紀錄1份 1.證明被告接受「瑞龍Rain」指示分別於110年3月10日、同年3月13日，前往大饌門市及雄強門市，領拿上開臺企銀行、台新銀行提款卡之事實。 2.證明證人丁○○遭詐騙集團詐騙並交付其上開臺企銀行提款卡之事實。 9 110年3月10日統一超商 大饌門市監視器翻拍畫 面3張  證明被告於110年3月10日上午7時許，至大饌門市領取上開臺灣企銀提款卡之事實。 
二、核被告乙○○如犯罪事實（一）所為，係犯刑法第339條之4第
    1項第2款之3人以上共同犯詐欺取財、洗錢防制法第14條第1
    項之洗錢等罪嫌；核被告如犯罪事實（二）所為，係犯刑法
    第339條之4第2項、第1項第2款之3人以上共同犯詐欺取財未
    遂、洗錢防制法第14條第2項、第1項之洗錢未遂等罪嫌。被
    告與彭若彤、「趙昱成」、「瑞龍Rain」及其他不詳之人間
    有犯意聯絡及行為分擔，請論以共同正犯。又被告係以一行
    為同時觸犯以3人以上共同犯詐欺取財及洗錢等罪，請依刑
    法第55條之規定，從一重論以3人以上共同犯詐欺取財罪。再
    被告上開2次以3人以上共同犯詐欺取財犯行，犯意各別，行
    為互殊，請分論併罰。另被告之犯罪所得，請依刑法第38條
    之1第1項規定宣告沒收；如全部或一部不能沒收或不宜執行
    沒收時，請依同條第3項規定，追徵其價額。
三、依刑事訴訟法第251條第1項提起公訴。
　　此　致
臺灣臺北地方法院
中　　華　　民　　國　 110　　年　　8 　　月　　26　日
　　　　　　　　　　　　　　　檢 察 官   戊 ○ ○
本件正本證明與原本無異
中　　華　　民　　國　 110　　年　　9 　　月　  7   日
                              書 記 官   洪 永 宏
參考法條：
中華民國刑法第339條之4
犯第 339 條詐欺罪而有下列情形之一者，處 1 年以上 7 年以
下有期徒刑，得併科 1 百萬元以下罰金：
一、冒用政府機關或公務員名義犯之。
二、三人以上共同犯之。
三、以廣播電視、電子通訊、網際網路或其他媒體等傳播工具，
    對公眾散布而犯之。
前項之未遂犯罰之。
洗錢防制法第14條
有第二條各款所列洗錢行為者，處 7 年以下有期徒刑，併科新
臺幣 5 百萬元以下罰金。
前項之未遂犯罰之。
前二項情形，不得科以超過其特定犯罪所定最重本刑之刑。